臺灣苗栗地方法院刑事判決　　　　　　　 100年度易字第60號
公　訴　人　臺灣苗栗地方法院檢察署檢察官
被　　　告　黃暢生
上列被告因詐欺案件，經檢察官提起公訴（99年度偵緝字第277
號、99年度偵字第6752號），本院依簡式審判程序判決如下：
    主  文
黃暢生犯幫助詐欺取財罪，處有期徒刑肆月，如易科罰金，以新
台幣壹仟元折算壹日。又犯幫助詐欺取財罪，處有期徒刑肆月，
如易科罰金，以新台幣壹仟元折算壹日。應執行有期徒刑陸月，
如易科罰金，以新台幣壹仟元折算壹日。
    犯罪事實及理由
一、犯罪事實：
（一）黃暢生能預見將自己帳戶存摺、提款卡連同密碼交付予不
      詳身分之成年人使用，足供他人作為詐騙財物匯款之工具
      ，竟仍基於幫助他人詐欺取財之不確定故意，先後為下列
      幫助詐欺取財之犯行：
 （1）黃暢生於民國96年9 月12日前數日之某不詳時間，在苗栗
      縣頭份鎮渣打國際商業銀行股份有限公司頭份分行（簡稱
      渣打銀行）前，將其所開設之渣打銀行帳號000000000000
      號帳戶之存摺及密碼等帳戶資料，交給某姓名年籍均不詳
      之成年人，容任該人所屬詐騙集團成員，充作詐欺取財之
      工具，隨後該詐騙集團自稱「張雨欣」女子及「龍哥」等
      人，基於共同意圖為自己不法所有之犯意聯絡，於96年9
      月12日，在網路上向簡文偉佯稱：可約定地點與小姐見面
      交往云云，致簡文偉因此陷於錯誤，依其指示於附表（一
      ）所示時間，將附表（一）所示之金錢，匯至黃暢生之上
      開帳戶內，旋即提領一空。嗣簡文偉察覺有異，向桃園縣
      政府警察局大園分局蘆竹分駐所報案，警方始循線查獲黃
      暢生（99年度偵字第4772號偵查卷、99年度偵緝字第277
      號偵查卷部分）。
 （2）黃暢生另於99年9 月中旬某日晚上11時許，在苗栗縣頭份
      鎮○○路「崇仁綜合醫院」前，以新台幣（下同）2500元
      之代價，將其所有之兆豐國際商業銀行頭份分行（下稱兆
      豐銀行）帳號00000000000 號帳戶之存摺、提款卡及密碼
      等資料，交給某真實姓名年籍均不詳，綽號「文浩」之成
      年男子使用，容任該人所屬詐騙集團成員，充作詐欺取財
      之工具，隨後該詐騙集團成員，基於共同意圖為自己不法
      所有之犯意聯絡，在報紙刊登徵求六合彩明牌之會員廣告
      ，鄧秀嫻看見該廣告，於99年9 月16日上午某時，撥打廣
      告上刊登之電話給詐騙集團，該詐騙集團成員向鄧秀嫻佯
      稱：能提供六合彩中獎明牌號碼云云，鄧秀嫻因此陷於錯
      誤加入會員，依詐騙集團成員指示於附表（二）所示時間
      ，將附表（二）所示之金錢，匯至黃暢生上開帳戶內，旋
      遭詐騙集團成員提領一空。嗣鄧秀嫻察覺有異，向新北市
      政府警察局中和第一分局景安派出所報案，警方始循線查
      獲黃暢生（99年度偵字第6752號偵查卷部分）。
（二）案經鄧秀嫻、簡文偉分別訴由苗栗縣警察局頭份分局、桃
      園縣政府警察局大園分局報請台灣苗栗地方法院檢察署檢
      察官偵查起訴。
二、證據名稱：
（一) 被害人簡文偉受騙部分（99年度偵字第4772號偵查卷、99
      年度偵緝字第277 號偵查卷）：
 （1）被告黃暢生於偵、審中之自白（參見99年度偵緝字第277
      號偵查卷第42頁）。
 （2）渣打銀行頭份分行99年7 月22日渣打商銀頭份字第099001
      28號函附黃暢生之開戶基本資料、96年7 月1 日起至96年
      9 月31日止之歷史交易往來明細、開戶攝錄人影像畫面等
      （參見99年度偵字第4772號偵查卷第7頁至第11頁）。
 （3）告訴人簡文偉於警詢之指訴（參見99年度偵字第4772號偵
      查卷第12頁至第14頁）。
 （4）渣打銀行自動櫃員機交易明細表7 張、中國信託交易明細
      表2 張（99年度偵字第4772號偵查卷第15頁至第17頁）。
 （5）臺灣高等法院被告前案紀錄表、臺灣苗栗地方法院檢察署
      刑案資料查註紀錄表。
（二）被害人鄧秀嫻受騙部分（99年度偵字第6752號偵查卷）：
 （1）被告黃暢生於偵、審中之自白。
 （2）告訴人鄧秀嫻於警詢之指訴（參見99年度偵字第6752號偵
      查卷第14頁至第16頁）。
 （3）香港博彩娛樂機構寄給告訴人鄧秀嫻之信封封面影本1 紙
      、中國信託ATM 交易明細影本1 紙、兆豐國際商業銀行新
      台幣存摺類存款存款憑條副本聯影本2 紙、兆豐國際商業
      銀行頭份分行99年11月1 日（99）兆銀頭份營字第140 號
      函附黃暢生之開戶人基本資料、交易明細資料、存摺及提
      款卡掛失紀錄等影本各1 份（參見99年度偵字第6752號偵
      查卷第17頁至第19頁、第23頁至第29頁）。
 （4）內政部警政署反詐騙諮詢專線紀錄表、台北縣政府警察局
      中和第一分局景安派出所受理各類案件紀錄表等影本各1
      紙（參見99年度偵字第6752號偵查卷第30頁至第31頁）。
 （5）臺灣高等法院被告前案紀錄表、臺灣苗栗地方法院檢察署
      刑案資料查註紀錄表。
三、量刑理由：
    被告黃暢生以幫助詐欺取財之意思，參與構成要件以外之行
    為，核其所為，係犯刑法第30條第1 項、第339 條第1 項之
    幫助詐欺取財罪。被告黃暢生先後2 次之幫助詐欺犯行，均
    依刑法第30條第2 項之規定，減輕其刑。被告黃暢生先後2
    次提供不同帳戶之犯行，均犯意各別，行為互殊，可獨立接
    受評價，應分論併罰。爰審酌被告黃暢生於詐騙集團犯案猖
    獗，利用人頭帳戶存提詐得財物之事迭有所聞之際，仍將自
    己所有之金融機構帳戶提供予他人，使該帳戶流入不法詐騙
    集團支配、管理下，詐騙集團成員得以利用該帳戶遂行詐欺
    取財犯行，使被害人遭受不少之財產損害，影響被害人之家
    庭經濟及生活條件，並使國家機關追查詐騙集團成員及被害
    人尋求救濟均趨於困難，降低詐騙集團為警查獲及遭追償不
    法所得之風險，助長詐騙歪風，危害社會治安，犯後迄今尚
    未與2 位被害人成立民事和解，理應重罰，惟念其犯後於偵
    、審中均能坦白承認，節省有限之司法資源，態度尚佳，及
    被告之智識程度、生活狀況等一切情狀，再參酌公訴檢察官
    之具體求刑，分別量處如主文所示之刑及諭知易科罰金折算
    之標準，並定其應執行之刑及諭知易科罰金折算之標準，以
    資懲儆。
四、應適用之法條：
（一）刑事訴訟法第273 條之1 第1 項、第299 條第1 項前段、
      第310 條之2、第454 條第1 項。
（二）刑法第30條、第339 條第1 項、第41條第1 項前段、第51
      條第5款。
（三）刑法施行法第1 條之1 。
五、本判決係依刑事訴訟法第310 條之2 、第454 條第1 項製作
    ，依法僅記載當事人欄、主文、犯罪事實、證據名稱以及應
    適用之法條，其中犯罪事實部分，依同法第308 條之修正立
    法理由，亦僅記載犯罪構成要件事實，關於刑罰加重事由（
    含累犯在內）免予記載（法院辦理刑事訴訟案件應行注意事
    項第144 點參照），但仍於主文予以表明，並於應適用之法
    條欄予以引用。如不服本判決，應於判決送達之日起10日內
    ，向本院提起上訴。
本案經檢察官黃明正到庭執行職務。
中    華    民    國  100     年    3     月    1     日
                  刑事第三庭    法  官  柳 章 峰
附表（一）
一、被害人簡文偉
二、匯入帳戶：渣打銀行000000000000號
三、匯款時間與金額
 ┌──┬──────┬─────────┐
 │編號│匯款時間    │匯款金額（新臺幣）│
 ├──┼──────┼─────────┤
 │ 一 │96年9 月13日│4,000元           │
 ├──┼──────┼─────────┤
 │ 二 │96年9 月13日│6,000元           │
 ├──┼──────┼─────────┤
 │ 三 │96年9 月13日│20,000元          │
 ├──┼──────┼─────────┤
 │ 四 │96年9 月13日│10,000元          │
 ├──┼──────┼─────────┤
 │ 五 │96年9 月13日│30,000元          │
 ├──┼──────┼─────────┤
 │ 六 │96年9 月13日│40,000元          │
 ├──┼──────┼─────────┤
 │ 七 │96年9 月13日│28,000元          │
 ├──┼──────┼─────────┤
 │ 八 │96年9月14日 │100,000元         │
 ├──┼──────┼─────────┤
 │ 九 │96年9月14日 │22,014元          │
 ├──┴──────┴─────────┤
 │             總計：260,014元          │
 └───────────────────┘
附表（二）
一、被害人鄧秀嫻
二、匯入帳戶：兆豐銀行00000000000號
三、匯款時間、金額
 ┌──┬──────┬─────────┐
 │編號│匯款時間    │匯款金額（新臺幣）│
 ├──┼──────┼─────────┤
 │ 一 │99年9月23日 │20,000元          │
 │    │11時5分     │                  │
 ├──┼──────┼─────────┤
 │ 二 │99年9月23日 │16,000元          │
 │    │11時23分    │                  │
 ├──┼──────┼─────────┤
 │ 三 │99年9月24日 │70,000元          │
 │    │12時42分    │                  │
 ├──┼──────┼─────────┤
 │ 四 │99年9月24日 │30,000元          │
 │    │15時13分    │                  │
 ├──┴──────┴─────────┤
 │             總計：136,000元          │
 └───────────────────┘
以上正本證明與原本無異。
如不服本判決應於收受判決後10日內向本院提出上訴書狀，並應
敘述具體理由。其未敘述上訴理由者，應於上訴期間屆滿後20日
內向本院補提理由書( 均須按他造當事人之人數附繕本) 「切勿
逕送上級法院」。告訴人或被害人如對本判決不服者，應具備理
由請求檢察官上訴，其上訴期間之計算係以檢察官收受判決正本
之日期為準。
                               書記官   江秋靜
中    華    民    國  100     年    3     月    1     日
附記論罪之法條全文：
刑法第339 條（普通詐欺罪）
意圖為自己或第三人不法之所有，以詐術使人將本人或第三人之
物交付者，處5 年以下有期徒刑、拘役或科或併科1 千元以下罰
金。
以前項方法得財產上不法之利益或使第三人得之者，亦同。
前2 項之未遂犯罰之。